https://nagutierrez-cl.vercel.app

# **NICOLAS GUTIERREZ LEPICHEO**

#### **DESARROLLADOR WEB FULL-STACK**

l año de experiencia trabajando como desarrollador front-end con ReactJs, con conocimientos para hacer labores de apoyo en back-end con NodeJs y, bases de datos Sql y No-Sql.

Capacidad de análisis y resolución de problemas del cliente con iniciativa para proponer nuevas ideas y soluciones.

# **Experiencia**

#### **Desarrollador Front-End**

### Mayo 2022 - Actualidad | Andes Industrial

- Encargado del desarrollo front-end de los proyectos de la empresa, definiendo diseños, tecnologías y librerías.
- Desarrollo del nuevo e-commerce de la empresa, tomando un proyecto existente y haciendo cambios de arquitectura, reduciendo el número de llamadas API y renderizaciones de componentes, además de tomar nuevos requerimientos.

Tecnologías utilizadas:

Html, Css, Sass, Javascript ES6, ReactJs, NextJs, Bootstrap, Ant Design, Material UI, reCaptcha, react-router

#### Desarrollador Freelance Full-Stack

Noviembre 2021 - Enero 2022 | Nexxo S.A.

- Se diseñó e implementó una solución para el departamento de RRHH de una empresa local, trabajando con datos personales de trabajadores y postulantes.
- Se facilitó el proceso de contratación, que en temporadas tienen demasiada demanda, gracias a la solución entregada.

Tecnologías utilizadas:

Html, Css, Javascript ES6, ReactJs, ReduxJs, Bootstrap, NodeJs, ExpressJs, MongoDB, Mongoose, JsonWebToken

### Práctica profesional Soporte TI

Junio 2019 - Octubre 2019 | Nexxo S.A.

• Resolución de problemas en el área de informática para los trabajadores de la empresa, mantenimiento, preparación y asignación de equipos dentro del contrato asignado.

# Educación

Técnico de Nivel Superior en Computación e Informática Abril 2020 | Universidad de Magallanes

# **Certificaciones**

EFSET English Certificate 78/100 (C2 Proficient)

Julio 2022 | EF Standard English Test (EF SET)

#### Contacto

**Email** 

na.gutierrez@outlook.com

Ciudad

Punta Arenas, Chile

Celular

+56 9 90802146

### **Herramientas**

JavaScript ES6

ReactJS

ReduxJS

**NextJS - Vercel** 

**Material UI** 

Ant Design

CSS - SASS

**Bootstrap** 

**NodeJS** 

**ExpressJS** 

Restful API

Http status codes

**JsonWebToken** 

Sql Server - MySql

MongoDB - Mongoose

**GitHub** 

Postman

Jira

### **Habilidades**

Aprendizaje Rápido

Metodologías Ágiles

Inglés

Resolución de problemas

Trabajo en equipo